<!DOCTYPE html PUBLIC "-//W3C//DTD XHTML 1.0 Transitional//EN" "http://www.w3.org/TR/xhtml1/DTD/xhtml1-transitional.dtd">
<html xmlns="http://www.w3.org/1999/xhtml">
<head>
	<meta http-equiv="Content-Type" content="text/html; charset=iso-8859-1" />
	<title>Ymmärrä suomea</title>
	<style type="text/css" media="all">@import "css/styles.css";</style>
	<script type="text/javascript" src="swfobject.js"></script>
</head>
<body class="font-medium">
	<div id="main-wrapper">
		<div id="topbar"></div>
		<div id="main-menu">
			<table cellspacing="0" cellpadding="0" border="0" class="add-links"><tr>
				<td class="item"><img class="raquo" src="i/raquo.gif" alt="" height="7" width="4" /><a href="/ymmarra/index.php?moduli=sanakirja">Sanakirja</a></td>
				<td class="item"><img class="raquo" src="i/raquo.gif" alt="" height="7" width="4" /><a href="/ymmarra/index.php?moduli=verbit">Verbiluettelo</a></td>
				<td class="item"><img class="raquo" src="i/raquo.gif" alt="" height="7" width="4" /><a href="/ymmarra/index.php?moduli=kielioppi">Kielioppi</a></td>
			</tr></table>
			<table cellspacing="0" cellpadding="0" border="0"><tr>
				<td class="item"><img class="raquo" src="i/raquo.gif" alt="" height="7" width="4" /><a href="/ymmarra/index.php">Etusivu</a></td>
				<td class="item"><img class="raquo" src="i/raquo.gif" alt="" height="7" width="4" /><a href="/ymmarra/index.php?moduli=tekstit">Lukutekstit</a></td>
			</tr></table>
		</div>
		<div id="content">
			<table cellspacing="0" cellpadding="0" border="0" id="content-wrapper"><tr>
				<td>
					<div id="left-menu">
												<div class="header-verb"><span>Verbit</span></div>
						<div class="menu">
								<div class="init"><a href="/ymmarra/index.php?moduli=verbit&kirjain=a">A</a></div>
								<div class="init"><a href="/ymmarra/index.php?moduli=verbit&kirjain=e">E</a></div>
								<div class="init"><a href="/ymmarra/index.php?moduli=verbit&kirjain=h">H</a></div>
								<div class="init"><a href="/ymmarra/index.php?moduli=verbit&kirjain=i">I</a></div>
								<div class="init"><a href="/ymmarra/index.php?moduli=verbit&kirjain=j">J</a></div>
								<div class="init"><a href="/ymmarra/index.php?moduli=verbit&kirjain=k">K</a></div>
								<div class="init"><a href="/ymmarra/index.php?moduli=verbit&kirjain=l">L</a></div>
								<div class="init"><a href="/ymmarra/index.php?moduli=verbit&kirjain=m">M</a></div>
								<div class="init"><a href="/ymmarra/index.php?moduli=verbit&kirjain=n">N</a></div>
								<div class="init"><a href="/ymmarra/index.php?moduli=verbit&kirjain=o">O</a></div>
								<div class="init"><a href="/ymmarra/index.php?moduli=verbit&kirjain=p">P</a></div>
								<div class="init"><a href="/ymmarra/index.php?moduli=verbit&kirjain=r">R</a></div>
								<div class="init"><a href="/ymmarra/index.php?moduli=verbit&kirjain=s">S</a></div>
								<div class="init"><a href="/ymmarra/index.php?moduli=verbit&kirjain=t">T</a></div>
								<div class="init"><a href="/ymmarra/index.php?moduli=verbit&kirjain=u">U</a></div>
								<div class="init"><a href="/ymmarra/index.php?moduli=verbit&kirjain=v">V</a></div>
								<div class="init"><a href="/ymmarra/index.php?moduli=verbit&kirjain=y">Y</a></div>
								<div class="init"><a href="/ymmarra/index.php?moduli=verbit&kirjain=Ä">Ä</a></div>
						</div>					</div>
				</td>
				<td>
					<div id="main-content">
						<div id="path">
							<a href=".">Etusivu</a> &gt; <a href="/ymmarra/index.php?moduli=verbit&kirjain=R">R</a>						</div>
													<h1>RATSASTAA</h1>
						<table cellspacing="0" cellpadding="0" border="0">
							<tr>
								<td colspan="2" style="padding-bottom:10px;"><strong>Aktiivin indikatiivi</strong></td>
							</tr>
							<tr>
								<td><pre>PREESENS                   
minä      ratsastan        
sinä      ratsastat        
hän       ratsastaa        
me        ratsastamme      
te        ratsastatte      
he        ratsastavat      

PASSIIVI
          ratsastetaan     

IMPERFEKTI                 
         ratsastin         
         ratsastit         
         ratsasti          
         ratsastimme       
         ratsastitte       
         ratsastivat       

PASSIIVI
         ratsastettiin     

PERFEKTI
olen     ratsastanut       
olet     ratsastanut       
on       ratsastanut       
olemme   ratsastaneet      
olette   ratsastaneet      
ovat     ratsastaneet      

PASSIIVI
on       ratsastettu       

PLUSKVAMPERFEKTI
olin     ratsastanut       
olit     ratsastanut       
oli      ratsastanut       
olimme   ratsastaneet      
olitte   ratsastaneet      
olivat   ratsastaneet      

PASSIIVI
oli      ratsastettu       
</pre></td>
								<td>&nbsp;&nbsp;&nbsp;</td>
								<td><pre>     KIELTOMUOTO
      en        ratsasta
      et        ratsasta
      ei        ratsasta
      emme      ratsasta
      ette      ratsasta
      eivät     ratsasta


      ei        ratsasteta

   
      en        ratsastanut
      et        ratsastanut
      ei        ratsastanut
      emme      ratsastaneet
      ette      ratsastaneet
      eivät     ratsastaneet


      ei        ratsastettu


      en      ole ratsastanut
      et      ole ratsastanut
      ei      ole ratsastanut
      emme    ole ratsastaneet
      ette    ole ratsastaneet
      eivät   ole ratsastaneet


      ei      ole ratsastettu


      en    ollut  ratsastanut
      et    ollut  ratsastanut
      ei    ollut  ratsastanut
      emme  olleet ratsastaneet
      ette  olleet ratsastaneet
      eivät olleet ratsastaneet


      ei    ollut  ratsastettu
</pre></td>
							</tr>
						</table>
						<table cellspacing="0" cellpadding="0" border="0">
							<tr>
								<td colspan="2" style="padding-bottom:10px;"><strong>Aktiivin konditionaali</strong></td>
							</tr>
							<tr>
								<td><pre>PREESENS 
minä     ratsastaisin      
sinä     ratsastaisit      
hän      ratsastaisi       
me       ratsastaisimme    
te       ratsastaisitte    
he       ratsastaisivat    

PASSIIVI
         ratsastettaisiin  

PERFEKTI
olisin   ratsastanut       
olisit   ratsastanut       
olisi    ratsastanut       
olisimme ratsastaneet      
olisitte ratsastaneet      
olisivat ratsastaneet      

PASSIIVI
olisi    ratsastettu       
</pre></td>
								<td>&nbsp;&nbsp;&nbsp;</td>
								<td><pre> 
      en          ratsastaisi
      et          ratsastaisi
      ei          ratsastaisi
      emme        ratsastaisi
      ette        ratsastaisi
      eivät       ratsastaisi 


      ei          ratsastettaisi


      en olisi    ratsastanut
      et olisi    ratsastanut
      ei olisi    ratsastanut
      emme olisi  ratsastaneet
      ette olisi  ratsastaneet
      eivät olisi ratsastaneet


      ei olisi    ratsastettu
</pre></td>
							</tr>
						</table>
						<table cellspacing="0" cellpadding="0" border="0">
							<tr>
								<td colspan="2" style="padding-bottom:10px;"><strong>Aktiivin potentiaali</strong></td>
							</tr>
							<tr>
								<td><pre>PREESENS
minä     ratsastanen       
sinä     ratsastanet       
hän      ratsastanee       
me       ratsastanemme     
te       ratsastanette     
he       ratsastanevat     

PASSIIVI
         ratsastettaneen   

PERFEKTI
lienen   ratsastanut       
lienet   ratsastanut       
lienee   ratsastanut       
lienemme ratsastaneet      
lienette ratsastaneet      
lienevät ratsastaneet      

PASSIIVI
lienee   ratsastettu       
</pre></td>
								<td>&nbsp;&nbsp;&nbsp;</td>
								<td><pre> 
      en          ratsastane
      et          ratsastane
      ei          ratsastane
      emme        ratsastane
      ette        ratsastane
      eivät       ratsastane


      ei          ratsastettane


      en    liene ratsastanut
      et    liene ratsastanut
      ei    liene ratsastanut
      emme  liene ratsastaneet
      ette  liene ratsastaneet
      eivät liene ratsastaneet


      ei    liene ratsastettu
</pre></td>
							</tr>
						</table>
						<table cellspacing="0" cellpadding="0" border="0">
							<tr>
								<td colspan="2" style="padding-bottom:10px;"><strong>Aktiivin imperatiivi</strong></td>
							</tr>
							<tr>
								<td><pre>PREESENS

(sinä)   ratsasta          
(hän)    ratsastakoon      
(me)     ratsastakaamme    
(te)     ratsastakaa       
(he)     ratsastakoot      

PASSIIVI
         ratsastettakoon   

PERFEKTI
ole      ratsastanut       
olkoon   ratsastanut       
olkaamme ratsastaneet      
olkaa    ratsastaneet      
olkoot   ratsastaneet      

PASSIIVI

olkoon   ratsastettu       
</pre></td>
								<td>&nbsp;&nbsp;&nbsp;</td>
								<td><pre> 

      älä         ratsasta
      älköön      ratsastako
      älkäämme    ratsastako
      älkää       ratsastako
      älkööt      ratsastako


      älköön      ratsastettako


      älä ole       ratsastanut
      älköön olko   ratsastanut
      älkäämme olko ratsastaneet
      älkää olko    ratsastaneet
      älkööt olko   ratsastaneet



      älköön olko   ratsastettu
</pre></td>
							</tr>
						</table>
						<table cellspacing="0" cellpadding="0" border="0">
							<tr>
								<td colspan="2" style="padding-bottom:10px;"><strong>Verbin nominaalimuodot</strong></td>
							</tr>
							<tr>
								<td><pre>I INFINITIIVI              

Lyhyempi muoto:            
         ratsastaa         

Pitempi muoto:             
         ratsastaakseni    
         ratsastaaksesi
         ratsastaakseen
         ratsastaaksemme
         ratsastaaksenne
         ratsastaakseen

III  INFINITIIVI           

inessiivi    ratsastamassa 
elatiivi     ratsastamasta 
illatiivi    ratsastamaan  
adessiivi    ratsastamalla
abessiivi    ratsastamatta 
instruktiivi ratsastaman   
                           
Passiivi
instruktiivi ratsastettaman 
                           
                           
</pre></td>
								<td>&nbsp;&nbsp;&nbsp;</td>
								<td><pre> II INFINITIIVI

 inessiivi    ratsastaessa
 instruktiivi ratsastaen

 Passiivi
 inessiivi    ratsastettaessa






  IV INFINITIIVI

  nominatiivi  ratsastaminen
  partitiivi   ratsastamista
     

  I PARTISIIPPI
  aktiivi      ratsastava
  passiivi     ratsastettava

 II PARTISIIPPI
 aktiivi      ratsastanut
 passiivi     ratsastettu
</pre></td>
							</tr>
						</table>

					</div>
				</td>
			</tr></table>		</div>
		<div id="footer"><a href="http://www.oph.fi/"><img src="i/oph_logo_ymmarrasuomea.gif" width="157" height="35" alt="OPH" /></a></div>
	</div>
</body>
</html>
